

#### **ADRIEN AUTRICQUE**

Développeur front-end Disponible sous 3 mois

32 ans



173 rue des Stations, 59 000, Lille



06 27 04 78 68



adrien.autricque@gmail.com



linkedin.com/in/adrienautricque



github.com/aautcq

## **COMPÉTENCES**

HTML5 100% CSS3, SCSS 90% JS, TS 90% **TailwindCSS** 100% Vite, Webpack VueJS, Angular Python 70% Bash 70% Git, GitHub 90% Notion 90% Figma 70%

# LANGUES ÉTRANGÈRES

Anglais 100%
Espagnol 50%
Chinois 20%

### À PROPOS

Je suis un développeur front-end passionné par le web et spécialisé dans les frameworks modernes, dans lesquels je dispose de 5 ans d'expérience. J'ai crée des applis SaaS avec Vue.js, Angular et Ruby on Rails, tout en ayant une solide formation en ingénierie. Mon parcours académique et mon expérience en programmation et modélisation font de moi un développeur polyvalent, qui aime apprendre et travailler en équipe.

#### **EXPÉRIENCES PROFESSIONNELLES**

**9** 2020 - présent

**Lead developer front-end** [TalentView]

- Conception, développement et maintenance de l'<u>application TalentView</u> (outil SaaS de gestion de candidatures)
- Gestion de projet de changement de framework front-end sur plusieurs applications
- Fonctionnement en méthode agile. Collaboration avec d'autres équipes (back-end, produit) et partenaires externes

2019 - 2020

Ingénieur études et développement [Adaming]

Développement sur l'application d'encaissement des magasins Leroy Merlin et Bricoman

2015 - 2018

Thèse de doctorat [CEA]

Modélisation physique de plasmas dans les machines de fusion

2013 - 2015

Stages ingénieur [CEA]

Analyse de données et traitement d'images issues de machines de fusion

#### **FORMATION**

**Q** 2019 - 2020

Formation JS/Java/Big data [INTI Formation]

3 mois de formation sur les technologies modernes du développement web

2011 - 2015

**Diplôme d'ingénieur** [Centrale Lyon]

Ingénieur généraliste

2006 - 2011

BAC S - CPGE [Lycée Faidherbe]

Mention TB - Classe étoilée

#### **HOBBIES**

